臺灣花蓮地方法院刑事判決　　　　　　　 96年度易字第431號
公　訴　人　臺灣花蓮地方法院檢察署檢察官
被　　　告　甲○○
　　　　　　丙○○
上列被告因傷害案件，經檢察官提起公訴（96年度偵字第4415號
），本院判決如下：
    主  文
甲○○犯傷害罪，處拘役貳拾日，如易科罰金，以新台幣壹仟元
折算壹日。
丙○○犯傷害罪，處拘役拾伍日，如易科罰金，以新台幣壹仟元
折算壹日。
    事  實
一、甲○○、丙○○二人於民國96年8月23日下午1時20分許，在
    花蓮縣吉安鄉○○○街118 號「勝安宮」二樓走廊，因細故
    而起言語爭執，由甲○○先基於傷害人之身體之意思，用茶
    壺毆打丙○○之頭部，丙○○為報復乃基於傷害人之身體之
    意思，徒手攻擊甲○○頭部，進而彼此拉扯互毆，使丙○○
    受有頭部挫傷併左頭頂刮傷、右前臂刮傷、右手背瘀傷等傷
    害；使甲○○受有頭部外傷、右顳血腫、右肘擦挫傷、右手
    無名指挫傷等傷害。
二、案經甲○○、丙○○訴由花蓮縣警察局吉安分局報告臺灣花
    蓮地方法院檢察署檢察官偵查起訴。
    理  由
一、按被告以外之人於審判外之陳述，經當事人於審判程式同意
    作為證據，法院審酌該言詞陳述或書面陳述作成時之情況，
    認為適當者，得為證據。當事人於法院調查證據時，知有第
    159條第1項不得為證據之情形，而未於言詞辯論終結前聲明
    異議者，視為有前項之同意，刑事訴訟法第159條之5定有明
    文。查證人即告訴人丙○○、證人官晁煜於警詢及檢察官偵
    查中之證述，被告二人及檢察官均對其證據能力表示沒有意
    見，且於本院言詞辯論終結前，被告二人及檢察官對於卷附
    具有傳聞證據性質之證據，既均已知其情，均未聲明異議，
    本院認該具有傳聞證據性質之證據，並無任何違法取證之不
    適當情形，以之作為證據使用係屬適當，自得採為認定事實
    之證據。
二、上揭事實，業經被告甲○○坦承不諱，核與證人即告訴人丙○○於警詢及檢察官偵查中之證述相符，並有告訴人丙○○
    提出之署立花蓮醫院診斷證明書一份在卷可稽，足認其自白
    與事實相符，其犯行事證明確，堪予認定；另訊據被告丙○○固坦承有與告訴人甲○○於上揭時間、地點發生言語爭執
    ，惟矢口否認有傷害之犯行，辯稱：甲○○當天先罵三字經
    ，並說要給伊死的很難看，且用當天在桌上用來泡茶的玻璃
    茶壺打伊，伊沒有還手，只有用手抵抗，別人看到就把甲○○拉開等語。惟查：
  (一)據證人官晁煜於檢察官偵查中之證述，告訴人甲○○及丙○○二人於事發時有相互拉扯（見偵卷第9 頁），被告丙○○
    雖否認有還手，但承認有亦有出手抵抗。再由證人即告訴人
    甲○○於本院審理時結證表示：「被告丙○○本來是要擋我
    ，但後來有動手打我，他打我的頭部、手部。」等語，核與
    卷內署立花蓮醫院診斷證明書所載，甲○○受有頭部外傷、
    右顳血腫、右肘擦挫傷、右手無名指挫傷等傷害相符，則告
    訴人甲○○之指訴，堪信真實。
  (二)另證人乙○○固於本院審理時陳稱：被告丙○○沒有走出桌
    子外面與甲○○拉扯等語，然據被告丙○○自白本件衝突經
    過之時間約15分鐘，而證人乙○○則證稱僅在場約五分鐘，
    後來去掃玻璃，所以沒有看到被告丙○○有無與甲○○拉扯
    等語，亦為被告丙○○所不爭。故尚難依證人乙○○於本院
    之證述，為有利被告丙○○之認定。
  (三)綜上所述，本件事實已臻明確，被告丙○○所辯均屬事後卸
    責之詞，殊不足採，被告二人上開諸犯行均堪認定，應予依
    法論科。
三、核被告二人所為，係分別涉犯刑法第277條第1項之傷害罪。
    爰審酌被告甲○○無犯罪前科，素行良好；被告丙○○曾犯
    偽造有價證券罪，於83年間經法院判處有期徒刑10月，緩刑
    3 年確定，緩刑期滿未經撤銷，素行尚佳，被告二人均因細
    故而互毆，其動機、目的之惡性並非重大，被告甲○○先持
    茶壺動手、被告丙○○係徒手反擊，被告甲○○犯後坦承犯
    行，態度良好、被告丙○○犯後否認犯行等一切情狀，分別
    量處如主文所示之刑及諭知易科罰金之折算標準。
據上論斷，應依刑事訴訟法第299條第1項前段、刑法第277條第1
項、第41條第1項前段，刑法施行法第1條之1，判決如主文。
本案經檢察官孫源志到庭執行職務。
中　　華　　民　　國　　96　　年　　12　　月　　31　　日
　　　　　　　　        臺灣花蓮地方法院刑事第二庭
                                    法  官  沈培錚
上列正本證明與原本無異。
如對本判決不服，應於送達後10日內，向本院提出上訴狀（上訴
狀應記載具體上訴理由並應抄附繕本）告訴人或被害人如對於本
判決不服者，應具備理由請求檢察官上訴，其上訴期間之計算係
以檢察官收受判決正本之日期為準。
中　　華　　民　　國　　96　　年　　12　　月　　31　　日
                                    書記官
附錄本判決論罪之法律條文：
中華民國刑法第277條第1項
傷害人之身體或健康者，處三年以下有期徒刑、拘役或一千元以
下罰金。
